# 请教版主关于厂区围挡的账务处理问

提问人：流水 线-2020 时间：2021-03-02 10:16:00
新建厂区分一二期，一期开始使用，和二期之间建立了围挡进行隔离，请问 这个围挡如何进行处理，视作固定资产还是在建工程，还是长期待摊费用？

回答人：chenyiwei
考虑预计使用期限的长短、金额价值大小等因素。倾向于计入固定资产，但如果金额不大，实务中列入长期待摊费用的，也可以接受。